臺灣高等法院臺南分院刑事判決
                                    110年度上訴字第844號
上  訴  人  
即  被  告  張再助



選任辯護人  許視㨗律師（法扶律師）
上列上訴人因違反毒品危害防制條例案件，不服臺灣雲林地方法
院109年度訴字第931號中華民國110年4月30日第一審判決（起訴
案號：臺灣雲林地方檢察署109年度偵字第7114號），提起上訴
，本院判決如下：
    主  文
上訴駁回。
    事實及理由
壹、犯罪事實：
一、張再助明知甲基安非他命係毒品危害防制條例所公告列管之
    第二級毒品，依法禁止販賣、持有，竟基於販賣第二級毒品
    以營利之犯意，持用未扣案之蘋果廠牌智慧型手機1 支（搭
    配門號0000000000號SIM 卡1 張），以其內之LINE通訊軟體
    （帳號暱稱：「○○○」）作為聯絡工具，與許景盛（LINE通
    訊軟體帳號暱稱：「○」）聯繫如附表編號1 所示之對話內
    容後，於民國108 年7 月1 日凌晨3 時32分至同日凌晨3 時
    49分間之某時許，在址設雲林縣○○市○○路000 號之萊爾富便
    利商店前，將價值新臺幣（下同）3,000 元之第二級毒品甲
    基安非他命1 包交付給許景盛，許景盛則未交付購毒款與張
    再助，張再助即以賒帳方式，販賣第二級毒品甲基安非他命
    給許景盛而完成毒品交易。
二、嗣因許景盛涉嫌詐欺案件，經警查扣許景盛所有之手機，並
    經其同意進行鑑識，發現如附表編號1所示與張再助之對話
    內容，因而查悉上情。
貳、認定犯罪事實所憑之證據及理由：
一、審判範圍：
　　本件原審判決後，被告僅就原審判決被告販賣第二級毒品（
    即被告被訴於108年7月1日販賣第二級毒品）部分提起上訴
    ，對於原審判決被告幫助施用第二級毒品（即被告被訴於10
    8年7月4日販賣第二級毒品）犯行並未上訴，而檢察官並未
    提起上訴，是本件審判範圍應僅限於被告被訴於108年7月1
    日販賣第二級毒品罪部分，先予敘明。
二、證據能力部分：
　㈠被告於原審審理時之自白具任意性：
　⒈選任辯護人雖以被告於原審之自白，係原審審判長曲解許景
    盛證述之真意，及以被告認罪將會考量犯後態度從輕量刑，
    勸誘被告認罪，導致被告認為如果認罪將獲得輕判之可能，
    是被告於原審之自白並不具任意性云云。
　⒉按任意性，指被告之意思決定與意思活動之自由，不得以強
    暴、脅迫、利誘、詐欺、疲勞訊問、違法羈押或其他不正之
    方法予以影響。故關於詐術或「不正方法」，由於因果關連
    性之故，具決定性的並非是疑似存有不正方法之狀態，而是
    該所謂之不正方法，是否導致決定自由遭受影響。而「要脅
    」或「威嚇」等，與「曉示」或「告誡」等，兩者應加以區
    別，後者是一種分析教示，本院雖不能昧於事實地否認詢（
    訊）問人之目的不在於為取得被告之自白或不利陳述，然亦
    不能偏狹地否定曉以法定事項之勸諭認罪，實兼具促使被告
    能注意諸如白自、窩裡反等罪責減免權利之目的，蓋「實施
    刑事訴訟程序之公務員，就該管案件，應於被告有利及不利
    之情形，一律注意。被告得請求前項公務員，為有利於己之
    必要處分」，仍為訊問者之法律誡命。
  ⒊本件原審審判長於審理時，以被告與證人許景盛如附表編號1
    之通話內容，認依該內容解讀，應係證人許景盛直接向被告
    購買第二級毒品，並非2人合資購買為由，而曉諭被告雖然
    偵查中並未自白，而無從依毒品危害防制條例相關規定減刑
    ，惟倘若被告自白，考量被告犯後態度，可予被告從輕量刑
    等語，經被告與選任辯護人當庭溝通後，被告乃當庭就上開
    犯罪事實承認犯罪等情，業經本院勘驗原審110年3月31日審
    理程序錄音光碟明確，並製有勘驗筆錄附卷可參（見本院卷
    第133-139頁），則原審審判長以被告與許景盛間之LINE對
    話內容勸諭被告認罪，並非無所本，且未以造假之手段獲取
    被告之信任，且對被告告以倘若認罪於判決之量刑將予以考
    量，亦係本諸其從事刑事審判實務之經驗與智識而為曉示，
    並未對被告為反於事實之宣稱，亦未偽稱將以刑法第59條為
    被告酌減其刑，而對被告施用詐術。更何況被告本案被起訴
    販賣第二級毒品之犯行共有2次，原審卻僅就如附表編號1所
    示之108年7月1日LINE對話內容勸諭被告認罪，對於另一次
    即108年7月4日LINE對話紀錄亦僅表示「可能還有點疑義」
    （見本院卷第134頁），而未曾就此部分曉諭被告認罪，顯
    見原審亦係比較該二次之LINE對話內容後，認定附表編號1
    之LINE對話內容已明確顯示證人許景盛係向被告購買第二級
    毒品，始僅就此部分勸諭被告，就另一次販賣第二級毒品之
    犯行即隻字未提，據此可知，原審亦係依其調查證據之結果
    ，認有相當之事實根據可認定被告於108年7月1日係販賣第
    二級毒品予許景盛，而僅就此部分曉諭被告，並非無視客觀
    證據一併令被告認罪，且被告亦係與選任辯護人當庭溝通後
    始為自白，綜合而言，並無辯護人所稱審判長取許景盛部分
    證述曲解其真意令被告認罪之情形。
  ⒋至於選任辯護人又稱被告於本院否認犯罪，係因被告對司法
    信賴遭破壞，被告認罪讓原審法官比較好處理，最後原審法
    官卻認為被告在偵查中無自白，審理才坦承，並無刑法第59
    條適用，否則有架空毒品危害防制條例第17條第2項之疑慮
    ，對被告而言像打了他一巴掌（見本院卷第109頁）云云。
    惟如前勘驗結果所述，原審審判長於勸諭被告認罪時，僅稱
    倘若被告自白，可考量犯後態度從輕量刑等語，對於是否依
    刑法第59條減輕其刑卻隻字未提，實難認有何對被告施用詐
    術之行為。再者，修正前販賣第二級毒品為無期徒刑或7年
    以上有期徒刑，得併科新臺幣1千萬元以下罰金之罪，被告
    又係累犯，依法應加重其刑，則原審就被告販賣第二級毒品
    犯行量處有期徒刑7年3月，所處刑度已屬輕微，亦難以原審
    未依刑法第59條酌減其刑，即倒果為因，認為被告自白無任
    意性。
  ⒌綜上所述，被告於原審審理中之自白具任意性，選任辯護人
    上開主張並無所據。而事實上，縱使不採取被告於原審審理
    時之自白為認定被告有罪之證據，對於本件判決結果亦不生
    影響，詳如後述，惟既然被告及辯護人一再質疑原審係以不
    正方法取供，本院即須對此予以說明，併此敘明。
　㈡本判決所引用為判斷基礎之下列證據，關於被告以外之人於
    審判外陳述之傳聞供述證據，檢察官、被告及選任辯護人於
    本院均同意作為證據使用，或知有傳聞證據之情形而未於言
    詞辯論終結前聲明異議（見本院卷第131-132頁），本院審
    酌該等證據作成時之情況，認為適當，均具有證據能力。
三、證明力部分：
  ㈠被告固坦認與許景盛間有如附表編號1所示之對話內容，並於
    108 年7 月1 日凌晨3 時32分至同日凌晨3 時49分間之某時
    許，在址設雲林縣○○市○○路000 號之萊爾富便利商店前，將
    第二級毒品甲基安非他命1 包交付給許景盛之事實，惟否認
    有何販賣第二級毒品犯行，辯稱：我是和許景盛集資一起去
    拿毒品，毒品拿回來後我有分給他，是一人一半云云；選任
    辯護人則為其辯護稱：證人許景盛於原審審理時已反覆證述
    係與被告合資向他人購買，與被告之供述相符；如附表編號
    1之對話內容，被告說「我身上剩下那個啊」、「還沒換檔
    」，被告解釋許景盛跟他反應毒品品質很不好，所謂「還沒
    有換檔」是指「毒品還沒有換下一批」，就是不存在毒品有
    品質不好的情況，以該對話內容而言，也是不無可能；本件
    客觀證據無法證明被告有販賣第二級毒品犯行，如認為被告
    仍構成販賣第二級毒品，請審酌被告毒品交易所取得利益只
    有3千元，而且還是被賒欠，卻要面臨7年以上重刑，有情輕
    法重的情形，請依刑法第59條酌減其刑。
  ㈡經查：被告與許景盛間有如附表編號1所示之對話內容，被告
    並於108 年7 月1 日凌晨3 時32分至同日凌晨3 時49分間之
    某時許，在址設雲林縣○○市○○路000 號之萊爾富便利商店前
    ，將第二級毒品甲基安非他命1 包交付予許景盛之事實，業
    據證人許景盛證述明確（見他字卷第77-79頁），並有LINE
    對話紀錄截圖4張、職務報告1份附卷可稽（見警卷第33-34
    頁、他字卷第67頁），復為被告所不否認（見本院卷第140
    頁），此部分之事實，首堪認定。
  ㈢關於如附表編號1所示對話內容究何所指，證人許景盛於偵查
    中已明確證稱：我有向被告購買甲基安非他命，是透過LINE
    與被告聯絡，他暱稱「○○○」，我是透過朋友認識他，我去○
    ○他住的家，發現他有在吸食甲基安非他命，如附表編號1「
    你能先支援我小半嗎」是要向張再助購買甲基安非他命半錢
    ，我們有講好，我在半夜開車去○○市○○國小對面萊爾富超商
    ；我跟張再助說「兄弟你沒拿好的給我」那時已完成交易，
    是在2時34分到3時49分之間完成交易，張再助是開車來和我
    見面，我應該是以警詢說的3千元向張再助買甲基安非他命
    （見他字卷第77-79頁）。證人許景盛與被告為朋友關係，
    彼此並無糾紛，業據證人許景盛證述明確（見他字卷第82頁
    ），此亦為被告所肯認（見警卷第19頁），堪認許景盛並無
    誣陷被告之動機。
  ㈣另細譯被告與許景盛間於108年7月1日之LINE對話內容（即附
    表編號1），於對話初始，許景盛先詢問被告是否有空，並
    表示：「能先支援小半嗎」，被告反問許景盛：「有急嗎？
    」，許景盛答稱：「有一點」、「不夠」，被告即表示：「
    那你等我電話」、「我找空檔」，隨後被告乃與許景盛相約
    見面，許景盛於3時32分表示：「快到了」，隨後於3時49分
    ，許景盛向被告稱：「兄弟你沒拿好的給我」，被告答稱：
    「因為我身上剩那個」、「還沒換檔」、「那個也行的，我
    不會拿不行的給他人」（詳細對話內容如附表編號1所示）
    。而就上開「能先支援小半嗎」，證人許景盛已證稱係購買
    甲基安非他命半錢之意（見他字卷第78頁），惟被告見許景
    盛上開暗語後，並無不解意義之情況，反而直接詢問許景盛
    ：「有急嗎」，可見上述暗語在2 人間已存有特殊默契，彼
    此間心照不宣，與目前實務上一般交易毒品者為掩飾不法，
    均刻意避免在對話中直接提及交易細節之狀況吻合。再者，
    由許景盛於告知：「快到了」之後，隨即向被告抱怨：「兄
    弟你沒拿好的給我」，顯見許景盛於斯時已自被告處取得甲
    基安非他命且旋即施用，惟因認品質不佳，始向被告為前揭
    埋怨，而被告卻以「因為我身上剩那個」、「那個也行的，
    我不會拿不行的給他人」，向許景盛解釋其所交付之甲基安
    非他命品質並無疑慮，則以被告上開對話語意，其顯然直接
    將身上所持有之甲基安非他命販賣予許景盛，而非係先向他
    人購買甲基安非他命後，再交付予許景盛，應屬明確。從而
    ，自證人許景盛與被告間之前開對話內容以觀，不論係語意
    抑或對話脈絡，均與證人許景盛之上揭證詞互核大致符合，
    應可補強證人許景盛於偵查中證述之憑信性。被告確實於10
    8年7月1日凌晨，在上開地點，販賣甲基安非他命予許景盛
    ，應屬明確。
  ㈤被告亦不諱言上開見面之目的係因許景盛欲購買第二級毒品
    甲基安非他命，並供稱：是許景盛麻煩我去拿半錢甲基安非
    他命，「兄弟你沒拿好的給我」是許景盛因我給他的甲基安
    非他命品質不純而向我抱怨，108年7月1日我有拿甲基安非
    他命給許景盛，是在許景盛傳訊息向我抱怨之前的某時，我
    們約在○○市○○的萊爾富超商交易（見他字卷第129頁），益
    證被告於108年7月1日3時32分至3時49分之間，曾與許景盛
    於前揭地點見面，並交付甲基安非他命予許景盛無誤。至於
    證人許景盛是否已交付價金予被告，許景盛於偵查中雖證稱
    該次是一手交錢一手交貨並未賒欠（見他字卷第79頁），惟
    其於警詢就此係供稱我是向被告賒帳（見警卷第23頁，按此
    部分係作為彈劾證據使用），且被告就此始終均供稱許景盛
    未交付金錢（見他字卷第131頁、原審卷第255頁），則依罪
    疑惟輕，利於被告之原則，應認被告該次係以賒帳之方式，
    販賣甲基安非他命予許景盛。
  ㈥被告及選任辯護人雖以前揭情詞置辯，惟查：
　⒈證人許景盛於原審審理時固曾證稱：我說「你能先支援我小
    半嗎」是要跟他借甲基安非他命，沒有跟他買，因為他當時
    自己身上也沒有，我是詢問他，他剛好問我要不要，然後我
    們一起去向別人購買；我們那天有見面，記得我們是一起去
    跟別人買，那天他剛好也沒有，我們二個一人出一半的錢去
    向他的朋友買，我忘記那位朋友叫什麼名字，是在靠近○○汽
    車旅館那邊，被告去跟對方交涉，我在車上等，對方是開車
    來，那天是被告來虎尾載我，被告回來車上就直接拿1包甲
    基安非他命給我，沒有在我面前分裝或秤重，我是先賒欠被
    告錢，後來才轉帳給被告，我們當天1個人出3千多元，被告
    又開車載我回○○，我回去後才自己吸食（見原審卷第212、2
    14-218頁），惟此非但與被告所供稱由被告先去找謝嘉文拿
    毒品，再到○○附近萊爾富將毒品交給許景盛（見原審卷第66
    頁）之情節全然不符，況且經檢察官質以許景盛何以所稱之
    合資與被告於LINE對話中所稱之「因為我身上剩那個啊」不
    符時，許景盛又證稱：那天是我們二個一起出錢去跟別人買
    ，但是我不知道他有沒有拿他跟別人買的給我，是後來他才
    回我說，他是拿身上剩的給我，然後我才問他好嗎；他有下
    車去找別人拿東西，可是他上車後並沒有跟我說那是對方的
    ，還是他自己的，我回家後才發現他給我的那批不是很好，
    我才跟他說（見原審卷第219頁），惟倘如許景盛前揭證述
    ，被告係先至○○開車搭載許景盛至○○，由被告下車向他人購
    買甲基安非他命後，被告再將合資購買之甲基安非他命一半
    分予許景盛，則甲基安非他命之品質良莠，被告當不負任何
    責任，許景盛豈有立場向被告抱怨：「兄弟你沒拿好的給我
    」？被告見許景盛提出抱怨，亦理當將責任指向該販賣毒品
    予其等之人，又豈會向許景盛表示：「因為我身上剩那個」
    、「還沒換檔」、「那個也行的，我不會拿不行的給他人」
    ？是許景盛前揭於原審審理時之證述，與如附表編號1所示L
    INE對話內容此客觀證據全然不合，且無法就此矛盾提出合
    理之解釋。
　⒉更有甚者，許景盛於108年7月1日先向被告詢問：「兄弟可以
    來○○嗎」，被告表示：「沒辦法」、「要的話要近一點不然
    要等晚一點我有空了」，許景盛隨即表示：「好我過去路上
    了」（詳細通話內容如附表編號1所示），顯然被告與許景
    盛當天係相約某處見面，而非被告前往虎尾搭載許景盛。再
    者，許景盛於108年7月1日3時32分向被告表示：「快到了」
    ，於3時36分、3時43分又分別與被告通話2次，於3時49分隨
    即向被告表示：「兄弟你沒拿好的給我」（詳細通話內容如
    附表編號1所示），顯見被告與許景盛於當天見面短短數分
    鐘後隨即分手，豈有可能如許景盛於原審所證被告駕車至○○
    搭載其至○○購毒？足證許景盛上開於原審之證述，顯然係事
    後迴護被告之詞，不足採信。
　⒊被告雖辯稱係與許景盛集資一起購買甲基安非他命，由其先
    向謝嘉文購買後，再將毒品分給許景盛一半云云，惟如同許
    景盛前揭於原審審理時之證述，被告之辯解亦與如附表編號
    1之LINE對話內容中之「因為我身上剩那個」、「還沒換檔
    」、「那個也行的，我不會拿不行的給他人」等語互相矛盾
    。而人之供述、證述或可事後虛構勾串，惟LINE對話內容卻
    係被告與許景盛於案發當時所留下，已客觀將被告與許景盛
    交易前後之情景一一呈現，且其等於對話時均未預見許景盛
    日後將遭查獲，而刻意為虛偽之內容，殆無疑義。更何況本
    案係因許景盛涉及詐欺案件，經警查扣許景盛所有之手機，
    並經其同意進行鑑識，始發現如附表編號1所示與張再助之
    對話內容等情，有雲林縣警察局刑警大隊科技偵查隊警員何
    智文109年8月13日職務報告在卷可參（見他字卷第67頁），
    是上開LINE對話內容係於警員偵辦他案時，無意間為警所察
    覺，經詢問證人許景盛後，許景盛始坦認曾向被告購買第二
    級毒品甲基安非他命，且被告亦坦認該對話內容為真，則由
    此查獲過程可知，該LINE對話內容未曾遭更改或造假，實較
    人之供述更為可信。則以許景盛前揭於原審審理時之證述及
    被告之上開辯解，均與其等間之LINE對話內容均有矛盾，反
    觀許景盛於偵查中之證述，較能貼近LINE對話之脈絡及語意
    ，二者實較為相符。是綜上所述，證人許景盛於原審審理時
    之證述，實難採信，而無從為有利於被告之認定。
　㈦被告販賣毒品具有營利之意圖：　 
    按販賣毒品係違法行為，非可公然為之，亦無公定價格，係
    可任意分裝、增減分量或摻混其他成分，且每次買賣之價格
    、數量，亦隨時依雙方之關係深淺、資力、需求量、對行情
    之認知、來源是否充裕、查緝是否嚴緊、購買者被查獲時供
    述購買對象之可能風險之評估等因素，而異其標準，機動調
    整，非可一概論之。而販賣之利得，除非經行為人詳細供出
    各次所販賣毒品之進價及售價，且數量俱臻明確外，實難查
    得其交易實情，然販賣者從價差或量差中牟利，方式雖異，
    惟其販賣行為在意圖營利則屬同一。經查：被告與許景盛於
    案發前數月係因毒品而經由朋友介紹認識，其等並無交情，
    僅為一同吸食毒品之朋友等情，業據證人許景盛證述在卷（
    見他字卷第78頁），且為被告供述明確（見他字卷第31頁）
    ，足見證人許景盛與被告間於案發時認識未久，彼此純係因
    毒品交易而往來，並無特殊情誼，而被告既為一般具社會經
    歷之成年人，復有施用毒品或轉讓禁藥之前科，有台灣高等
    法院被告前案紀錄表附卷可參（見原審卷第50-55頁），對
    於毒品交易為檢警機關嚴予取締之犯罪，法律就此亦有重典
    處罰乙節，當所知悉。尤以被告於LINE對話中向許景盛表示
    ：「真不巧目前我要去山上」，足見其原欲前往山上而無閒
    暇與許景盛交易，嗣卻又表示願意撥空與許景盛交易，則於
    本案有償交易毒品之過程，被告倘無從中賺取量差或價差，
    抑或投機貪圖小利，自無必要花費勞力、時間、車資等成本
    ，並甘冒觸犯刑罰之高度風險而特地撥空交付毒品予非親非
    故之許景盛。參以被告於108年間多次因施用第二級毒品案
    件，而經法院判刑確定，有台灣高等法院被告前案紀錄表附
    卷可參（見本院卷第57-59頁），足認被告於案發時仍身染
    毒癮，而有施用毒品之需求，其當係為滿足自身施用毒品之
    惡習，乃鋌而走險以販賣毒品獲取量差或價差之利益，並據
    此維持其施用毒品之需求。而被告於本案否認販賣毒品之情
    事（被告於原審雖曾一度坦承販賣甲基安非他命犯行，惟就
    如何營利部分並未確實說明），致無從得知被告購入甲基安
    非他命之確實價格，及被告究如何買低賣高營利情事，惟販
    賣甲基安非他命係屬違法行為，除經坦承犯行並能供明販入
    、賣出確實價量外，委難查得實情，如被告自始否認到底，
    更難查悉有無從中獲利，是除非別有事證，足認係按同一價
    量委買或轉售，確未牟利外，尚難據此即認販賣之證據有所
    未足，否則將造成知過坦承者難辭重典，飾詞否認者反得僥
    倖，而失情理之平。是被告上開販賣第二級毒品甲基安非他
    命之犯行，係出於營利之意圖，應可認定。
四、綜上所述，被告所辯核屬犯後卸責之詞，均不可採。本件事
    證明確，被告上開犯行，足以認定，應依法論科。
參、論罪科刑及維持原判決之理由：
一、新舊法比較：
    被告行為後，毒品危害防制條例第4 條第2 項已於109 年1 
    月15日總統公布後之6 個月即109 年7 月15日施行，修正前
    毒品危害防制條例第4 條第2 項規定：「製造、運輸、販賣
    第二級毒品者，處無期徒刑或7年以上有期徒刑，得併科新
    臺幣1千萬元以下罰金。」，修正後之規定為：「製造、運
    輸、販賣第二級毒品者，處無期徒刑或10年以上有期徒刑，
    得併科新臺幣1千5百萬元以下罰金。」，修正後之規定將法
    定刑及罰金刑提高，對被告顯較為不利，依刑法第2 條第1 
    項前段規定，自應適用被告行為時即修正前之規定對被告論
    罪科刑。
二、甲基安非他命係毒品危害防制條例第2 條第2 項第2 款所列
    管之第二級毒品，不得非法持有、販賣。是核被告所為，係
    犯修正前毒品危害防制條例第4 條第2 項之販賣第二級毒品
    罪。被告持有第二級毒品甲基安非他命之低度行為，為其販
    賣第二級毒品之高度行為所吸收，不另論罪。
三、被告前因施用第二級毒品案件，經臺灣雲林地方法院以107 
    年度易字第789號判決判處有期徒刑4 月確定，並於108 年6
     月20日易科罰金執行完畢，有臺灣高等法院被告前案紀錄
    表在卷可參（見本院卷第55-56頁），其於受徒刑之執行完
    畢後，5 年以內故意再犯本案有期徒刑以上之罪，審酌被告
    前案已有施用毒品前科，卻未能謹慎守法，再犯本案販賣毒
    品罪，刑罰反應力實屬薄弱，應依刑法第47條第1項規定以
    累犯論處並加重其刑（惟法定刑為無期徒刑部分，依法不得
    加重）。
四、按刑法第59條規定之酌量減輕其刑，必須犯罪另有特殊之原
    因與環境，在客觀上足以引起一般同情，認為即使予以宣告
    法定最低度刑，猶嫌過重者，始有其適用。經查：本案被告
    明知第二級毒品依法不得販賣，仍無視於國家杜絕毒品犯罪
    之禁令販賣甲基安非他命，業已造成社會治安重大影響，又
    被告於本案歷經警詢、偵查均否認犯行，其於原審審理時雖
    一度坦承犯行，上訴後於本院又否認犯行，難認其有何悔悟
    之意，衡情並無何等足以引起一般同情之客觀情狀，故本院
    認其販賣第二級毒品犯行並無適用刑法第59條規定酌減其刑
    之餘地。辯護人請求依刑法第59條之規定再予酌減其刑，並
    無可採。
五、維持原判決之理由：
　㈠原審依前揭事證：
　⒈適用毒品危害防制條例第4 條第2 項（修正前）、第19條第1
     項、刑法第2 條第1 項前段、第11條、第47條第1 項、第3
    8條第4 項之規定；
　⒉並審酌被告本案販賣第二級毒品甲基安非他命之對象為一人
    ，其犯罪規模及情節並非極為嚴峻，惟被告既知悉散播毒品
    不僅為國家嚴厲處罰之重罪，亦屬對於施用毒品者傷害甚深
    之犯罪行為，戒絕毒癮已屬不易，如再販賣毒品給毒品施用
    者，無疑更雪上加霜，使毒品施用者更難擺脫毒品對身心健
    康之戕害，本應予以嚴懲，然慮及被告就販賣第二級毒品甲
    基安非他命部分，雖於警詢、偵查中否認犯行，然於原審審
    理時能坦認犯行；再參酌被告自陳為國中畢業之智識程度，
    未婚無子女，家庭成員尚有需要洗腎的母親、2 名胞弟，於
    觀察、勒戒前是擔任清潔工、粗工，每月收入約2 、3 萬元
    之家庭生活經濟狀況，併衡酌檢察官、辯護人對被告刑度之
    意見等一切情狀，就被告販賣第二級毒品犯行，量處有期徒
    刑7年3月；
　⒊另就沒收部分，認未扣案之本案手機1 支（搭配門號0000000
    000號SIM 卡1 張），為被告與購毒者許景盛聯繫，以供其
    犯販賣第二級毒品犯行所使用之工具，業據被告供述明確（
    見原審卷第65頁），故不問是否屬於犯罪行為人與否，應依
    毒品危害防制條例第19條第1 項規定，宣告沒收之，並於全
    部或一部不能沒收或不宜執行沒收時，依刑法第38條第4 項
    規定，追徵其價額；又難認被告有因此次販賣毒品犯行，而
    實際取得任何犯罪所得，無從對被告宣告沒收犯罪所得及追
    徵價額。
　㈡經核其認事用法並無違誤，量刑亦稱允當。上訴意旨仍否認
    犯行指摘原判決不當，為無理由，已如前述，應予駁回。
肆、應適用之法條：
    刑事訴訟法第368 條。
本案經檢察官黃立宇提起公訴，檢察官蔡麗宜到庭執行職務。
中　　華　　民　　國　　110 　年　　11　　月　　17　　日
                  刑事第七庭    審判長法  官  吳勇輝
                                      法  官  黃國永
                                      法  官  吳錦佳
以上正本證明與原本無異。
如不服本判決應於收受送達後20日內向本院提出上訴書狀，其未
敘述上訴理由者，並得於提起上訴後20日內向本院補提理由書（
均須按他造當事人之人數附繕本）「切勿逕送上級法院」。
　　　　　　　　　　　　　　　　　　　書記官  王杏月
中　　華　　民　　國　　110 　年　　11　　月　　17　　日
本判決論罪科刑條文：
修正前毒品危害防制條例第4條第2項
製造、運輸、販賣第二級毒品者，處無期徒刑或7年以上有期徒
刑，得併科新臺幣1千萬元以下罰金。

附表：
編號   日      期 通訊軟體LINE對話內容及通話時間 張再助LINE帳號：○○○（下稱張） 許景盛LINE帳號：○○○（下稱許）     備   註  1 108 年7 月1 日 許：兄弟在幹嘛。【01：30】 許：在嗎。【01：38】 張：我要去找我老闆。【02：05】 許：是喔。【02：30】 張：對阿！【02：05】 張：你忙完有空嗎？【02：31】 許：嗯嗯。【02：31】 許：兄弟你有空麼。【02：31】 許：嗎。【02：31】 張：真不巧目前我要去山上。【02：3     2】 許：是喔。【02：32】 許：哪裡。【02：32】 張：要晚點才下山。【02：32】 許：妳能先支援我小半嗎。【02：3     3】 許：我晚點回你。【02：33】 許：明天要去開車回來。【02：33】 張：我下山打給你。【02：33】 許：大概幾點吧。【02：33】 張：有急嗎？。【02：33】 許：有一點。【02：33】 許：不夠。【02：34】 張：好那你等我電話。【02：34】 許：好。【02：34】 張：我找空檔。【02 ：34】 許：好。【02 ：34】 許：拍謝。【02 ：34】 張：不會。【02 ：34】 張：【通話1：35】【03：09】 許：【取消通話】【03 ：16】 許：兄弟可以來斗南嗎【03：16】 許：【通話0：11】【上午3：18】 張：沒辦法耶。【03：18】 張：要的話要近一點不然要等晚一點     我有空了。【03：19】 許：好我過去路上了。【03：20】 張：嗯嗯。【03：20】 許：等我嗎。【03：20】 張：好的。【03：20】 許：【貼圖】【03：21】 許：快到了【03：32】 許：【通話0：11】【03：36】 許：【通話1：03】【03：43】 許：兄弟你沒拿好的給我。【03：4     9】 張：因為我身上剩那個啊。【04：0     6】 張：還沒換檔。【04：07】 許：這個好嗎。【04：15】 張：那個也行的！我不會拿不行的給     他人。【04：51】 許：好兄弟謝啦。【05：33】 許：【通話0：23】。【06：14】 許：【通話0：23】。【06：55】 許：【無回應】。【07：04】 許：我到了。【07：05】 見警卷第33-34頁、他卷第105-107頁